【裁判字號】    90,易,653
【裁判日期】    900507
【裁判案由】    傷害
【裁判全文】
臺灣臺南地方法院刑事判決                            九十年度易字第六五三號
    公  訴  人  臺灣台南地方法院檢察署檢察官
    被      告  乙○○
    選任辯護人  林金宗
右列被告因傷害案件，經檢察官提起公訴（九十年度偵字第六五三號），本院判決如
左：
    主  文
乙○○傷害人之身體，處拘役伍拾日，如易科罰金，以參佰元折算壹日。
    事  實
一、乙○○與甲○○之前為夫妻關係，互為家庭成員，平日即因細故時常發生爭執致
    感情不睦，乙○○於民國八十九年十二月一日凌晨二時許，在其位於台南市○○
    ○街一九九號住處三樓房間內，因接獲友人電話投訴甲○○曾至該友人家中吵鬧
    而心生不悅，而甲○○亦因該電話鈴聲突響無法再入睡欲返回娘家，雙方因而發
    生口角爭吵，乙○○隨基於傷害之犯意，在該房間內徒手毆打並以腳踹甲○○致
    甲○○受有左頸、右肩、右手挫傷瘀血，後頭瘀腫，右胸挫傷、雙側臀部瘀傷等
    傷害。
二、案經甲○○訴由台灣台南地方法院檢察署檢察官偵查起訴。
    理  由
一、訊據被告乙○○對於右揭事實供承不諱，核與告訴人甲○○指訴情節相符，並有
    財團法人台灣基督教長老教會新樓醫院於八十九年十二月五日出具之診斷證明書
    一紙在卷可稽。本案事證明確，被告犯行洵堪認定，自應依法論科。
二、按前配偶為家庭成員，家庭成員間實施身體或精神上不法侵害之行為者，均屬家
    庭暴力，而家庭成員間故意實施家庭暴力行為而成立其他法律所規定之犯罪，則
    成立家庭暴力罪，家庭暴力防治法第三條第一款、第二條第一項、第二項定有明
    文。本件被告乙○○傷害其前配偶即告訴人甲○○之身體，核係觸犯上開規定之
    家庭暴力罪，應成立刑法第二百七十七條第一項之傷害罪。爰審酌被告與告訴人
    為多年夫妻，並育有一名七歲幼女，僅因細故爭吵，互不忍讓，竟進而以暴力相
    加，未能體恤多年夫妻之情，並參諸被告犯罪時所受之刺激、傷害之手段、告訴
    人所受之傷害程度及迄未獲得告訴人諒解等一切情狀，量處如主文所示之刑，並
    諭知易科罰金折算標準。
據上論斷，應依刑事訴訟法第二百九十九條第一項前段，刑法第二百七十七條第一項
、第四十一條第一項前段，罰金罰鍰提高標準條例第一條前段、第二條，判決如主文
。
中      華      民      國    九十      年      五      月      七      日
                              臺灣臺南地方法院刑事第四庭
                                  審判長  法  官  張  菁
                                          法  官  林彥君
                                          法  官  張銘晃
右正本證明與原本無異
如不服本判決應於送達後十日內向本院提出上訴狀（應附繕本）
                                          書記官  杜孟珍
中      華      民      國    九十      年      五      月      七      日
附錄本案論罪科刑法條全文：
刑法第二百七十七條第一項：
傷害人之身體或健康者，處三年以下有期徒刑、拘役或一千元以下罰金。


司法院資訊處製作；財團法人民間司法改革基金會備份。
